# 现货库存的套期会计应用的相关问题

提问人：snowkylin 时间：2022-08-03 18:36:17
现货库存的套期会计应用的相关问题，请教版主：
我公司从事某油类品种大宗商品的贸易和加工业务。上海期货交易所也设立了该品种相应的期货合约供市场交易。现货和期货具有直接经济关系，现货和期货的价格波动高度相关。目前公司通过商品期货套期保值的方式对采购合同、现货库存进行价格风险保护，并考虑采用套期会计进行相关核算。这里就套期会计应用方面的一些疑问点进行咨询请教： 1 、业务场景：公司存货（液体类）是罐装存储，不同批次但品质相同的存货会混在同一个储罐存储。在某个时间点，为避免市场价格大幅下跌导致亏损，公司指定某批次采购的存货库存为被套期项目（该批次存货和其他批次存货是混装的，没有独立存储），同时按照一定比例卖出（开空单）期货合约。公司管理层评估并书面指定了套期关系。一段时间后，当管理层评估市场价格下跌风险已经很小，因此决定将期货合约平仓，继续持有现货后续择机销售。 2 、问题咨询：问题（ 1 ）：在这个业务场景中，被套期项目（该批次现货库存）没有独立存储，是否可以认定为依然满足套期会计核算的条件？（会计准则里没有提及现货存储状态相关要求）。问题（ 2 ）：期货先平仓，现货尚未在同一时间点销售（在同一时间点也并未签订固定价销售合同），继续持有现货后续再销售。
这样，是否可认定为自确定套期关系日起至期货平仓的期间，可以按照套期会计进行核算？（会计准则里没有明确提及期货和现货的处置需要在同一时间点，但在应用指南案例中期货和现货的处置均为同一时间点）。问题（ 3 ）：接上一问题，若符合套期会计核算的条件，在期货平仓时按套期会计终止进行核算。这里我想确认：被套期项目的余额（包括指定套期关系时现货部分原有的账面金额，以及套期保值期间现货部分的公允价值变动金额）的会计核算，选择a还是b？ a、立即转入公司现有同品种存货的账面余额中，参与当月库存成本加权平均滚动计算；b、该余额单独计量，不参与当月同品种存货成本加权平均计算，而是在该批次存货销售当月再将该余额相应转入主营业务成本？ 此外，关于公允价值套期会计应用方面，目前会计准则相关描述比较模糊，《商品期货套期业务会计处理暂行规定》相关规定，是否仍然具有指导意义？
感谢版主以及其他专业人士能够给予咨询解答。谢谢！

回答人：chenyiwei
1 、被套期项目未单独存储，但可以利用现货中发出存货成本的计量方式（加权平均法或者先进先出法）对其予以指定，对其成本予以界定。
2 、期货平仓后，继续持有现货后续再销售，则应自期货平仓时点起，认定原套期关系终止，不再采用套期会计方法，除非重新指定新的对应关系。
3 、倾向于采用A。
4 、 2015 年的《商品期货套期业务会计处理暂行规定》相关规定在当前仍可以参考。

提问人：snowkylin 时间：2022-08-05 10:14:40
继续请教陈版，接上述提及的原套期关系当“期货平仓后，继续持有现货”的场景，那么自原指定套期关系日至期货平仓日的这段期间，按照套期会计进行核算；期后平仓日，按照套期关系终止进行核算。这么理解对吗？

回答人：chenyiwei
可以。